# 请教陈老师，使用费收入确认方法

提问人：会计人员 ABC 时间：2016-02-18 22:22:33
陈老师，请问品牌使用费收入的核算方法 有一家连锁加盟公司，除向加盟商收取产品销售收入外，该公司还向加盟商会收取两类收入。
第一种为加盟费收入，加盟费是合同签订后立即收取 10 万，加盟商取得了 3 年的加盟时间， 3 年内如果是因为加盟商自身的原因退出加盟的，该连锁经营公司是不会退该加盟费的。合同到期后如果该加盟商同意继续加盟，经公司同意后，公司不会再收取加盟费。
第二种收入为品牌使用服务费，公司每年都会收取 1 万元的品牌使用服务费，公司收取这部分的原因说有提供一些服务。品牌使用费期限一年，每年都收。对于加盟商退出加盟是否退回加盟费，合同条款约定不同。对于早期加入的，合同中约定加盟商退回在该年度剩余的时间内，公司会将品牌使用服务费退回给该加盟商。 对于后面加入的大部分的加盟商，合同中约定，如果因为加盟商自身的原因退出加盟的，公司是不会退回品牌使用服务费的。
我查询了一下准则中对于让渡资产使用权收入的确认方法，准则中规定： 企业应当分别下列情况确定让渡资产使用权收入金额：
（一）利息收入金额，按照他人使用本企业货币资金的时间和实际利率计算确定。 　　（二）使用费收入金额，按照有关合同或协议约定的收费时间和方法计算确定。 上面对于使用费收入没有很明确规定是一次性确认收入还是摊销确认收入。
对于这两类收入如果核算，我认为应该如下： 1 、对于加盟费，由于是一次性的，同时与 3 年服务的内容没有挂勾，故收到时一次性确认收入。 2 、对于品牌使用服务费，由于每年均收取，在这一年内要提供相关的服务，故在一年服务期内分摊确认收入，而不一次性确认收入，不管该服务费收入以后是否需要退回。
请问陈老师，我的上述看法可以吗？是否符合准则要求呢？ 谢谢您了！

回答人：chenyiwei
如果加盟费无对应的商品或服务，后续服务（如有）的成本可由每年 1 万元的品牌使用费涵盖的，则你的做法比较合理，加盟费在收款权利确立、金额能够可靠计量且很可能收到时确认收入；品牌使用费分年确认收入，与后续服务的成本配比。

提问人：rachelweng_04 时间：2019-03-27 13:42:08
陈版主，请问一下，上述案例中，如果后续每年的品牌使用费不收取，公司收取货款的全额并按销售比例给予经销商佣金返利，并给经销商提供培训、协助宣传等服务，前期的加盟费能否在收取时一次性确认？

回答人：chenyiwei
因为所收取的加盟费还对应于后期的服务，所以不能一次性确认收入。